【裁判字號】    97,毒抗,481
【裁判日期】    971017
【裁判案由】    毒品危害防制條例
【裁判全文】
臺灣高等法院刑事裁定                 97年度毒抗字第481號
  抗  告  人
  即  被  告  甲○○
                      樓
上列抗告人因違反毒品危害防制條例案件，不服臺灣板橋地方法
院，中華民國97年8月26日所為送觀察勒戒之裁定（97年度毒聲
字第1813號），提起抗告，本院裁定如下：
    主  文
抗告駁回。
    理  由
一、本件抗告意旨略以：抗告人並無施用第二級毒品之犯行，此
    觀之被告前無何違反毒品危害防制條例案件之犯罪、科刑、
    執行記錄即明，臺灣檢驗科技股份有限公司檢驗尿液檢體後
    ，固發現呈毒品甲基安非他命類陽性反應，惟此尿液檢體是
    否確屬被告所有，實令人起疑，況以當時採尿時有多人同時
    進行，檢體非無可能因而張冠李戴，臺灣檢驗科技股份有限
    公司檢驗程序亦非無可能因而有誤，原審未查明事實，遽將
    抗告人裁定送觀察、勒戒，實有未當，為此提起抗告，請求
    撤銷原裁定云云。
二、按犯毒品危害防制條例第10條之罪，檢察官應聲請法院裁定
    ，令被告入勒戒處所觀察、勒戒，其期間不得逾二月，同條
    例第20條第1項定有明文。查被告於民國（下同）97年6月12
    日為警查獲後採尿前回溯96小時內之某時，在不詳處所，以
    不詳方式，施用第二級毒品甲基安非他命一次，嗣於97年6
    月12日18時30分許，在臺北縣樹林市○○街45巷15號1樓C室
    ，為警查獲，而經警採集其尿液送請台灣檢驗科技股份有限
    公司鑑驗結果，經該公司以EIA酵素免疫分析法為初步檢驗
    後，再以GC/MS氣相層析/質譜儀法為確認檢驗，檢驗結果確
    呈甲基安非他命類陽性反應，此有該公司出具之濫用藥物尿
    液檢驗報告乙份在卷可稽。抗告人雖否認有施用第二級毒品
    甲基安非他命之犯行，惟按甲基安非他命經施用進入人體後
    ，經人體代謝作用，約百分之70於24小時內自尿中排出，約
    百分之90於96小時內自尿中排出，最長可能不會超過 4日，
    此有行政院衛生署藥物食品檢驗局81年9月8日81藥檢壹字第
    8114885號函、81年2月8日81藥檢壹字第001156號函可按。
    至施用甲基安非他命之代謝最先是去N-甲基（N-demethylat
    ion ）形成安非他命，而施用甲基安非他命後，在正常尿液
    PH值情況下，24小時內，有43％服用劑量以甲基安非他命原
    態排出；又施用安非他命後，其尿液不致檢出甲基安非他命
    陽性反應，而施用甲基安非他命後，其尿液可檢出甲基安非
    他命和其代謝物安非他命成分，此有行政院衛生署管制藥品
    管理局93年11月2日管檢字第0930010499號函可按；且以氣
    相層析質譜分析法作藥物及其代謝產物之定性及定量分析檢
    驗者，幾乎不會有偽陽性反應產生，亦即如尿液中未含有煙
    毒之反應者，即不可能產生因藥物所引起之偽陽性反應，堪
    認被告確有於上開時地施用第二級毒品安非他命之犯行。至
    被告雖以當時採尿程序有多人同時進行，該送驗之尿液檢體
    非無非屬其所有之虞等語為辯，惟查被告因涉嫌違反毒品危
    害防制條例案件經警帶回警局進行詢問，並於97年6月12日
    23時許為警採集尿液送驗，該尿液係由被告本人親自清洗、
    裝填、封蓋、捺印，此據被告供承在卷（見偵查卷第6頁）
    ，並經臺北縣政府警察局樹林分局將該尿液檢體代碼編號為
    J0000000，此有該局查獲毒品危害防制條例案被移送者姓名
    暨代碼對照表在卷可參，以此採尿過程並無何瑕疵，該尿液
    檢體自應屬被告所排放而經封存送驗，況查經警同時於上開
    時地查獲涉嫌違反毒品危害防制條例案件者，另有王孝忠及
    趙中行二人，而趙中行於檢察官偵查時坦承有施用毒品海洛
    因之犯行，另王孝忠經警採集之尿液送驗結果，亦發現呈海
    洛因及甲基安非他命之陽性反應，並經檢察官提起公訴在案
    ，有臺灣基隆地方法院檢察署檢察官97年度毒偵字第2304
    號起訴書影本在卷可參，則本件縱如被告所述尿液檢體可能
    有誤，惟本件同時送驗之尿液檢體亦均呈甲基安非他命或海
    洛因之陽性反應，被告空言質疑尿液檢體非其所有，暨指摘
    尿液檢驗程序有誤，要係卸責之詞，均難採信，被告有於上
    開時地施用毒品甲基安非他命之犯行，實堪以認定，原審因
    而依檢察官之聲請，裁定將被告送勒戒處所觀察、勒戒，經
    核並無不合，抗告人執上揭抗告意旨指摘原審裁定不當，尚
    難認有理由，應予駁回。
據上論斷，應依刑事訴訟法第412條，裁定如主文。
中    華    民    國    97    年    10    月    17   日
                  刑事第五庭    審判長法  官  吳  敦
                                      法  官  陳春秋
                                      法  官  張傳栗
以上正本證明與原本無異。
不得再抗告。
                                      書記官  李佩真
中    華    民    國    97    年    10    月    20    日


司法院資訊處製作；財團法人民間司法改革基金會備份。
